臺灣高等法院高雄分院刑事裁定
111年度抗字第197號
抗  告  人  
即 受刑 人  葉忠欣




上列抗告人因傷害等案件撤銷緩刑，不服臺灣屏東地方法院中華
民國111年5月31日裁定(111年度撤緩字第12號)，提起抗告，本
院裁定如下：
    主  文
抗告駁回。
    理  由
一、本件抗告意旨略以：抗告人即受刑人葉忠欣（下稱受刑人）
    固有未依緩刑條件向公庫支付新臺幣6萬元，惟乃因受刑人
    長期在北部工作，且北部地址有更改，未收到繳款之通知書
    ，而不知要繳納，並非故意不繳納，請能撤銷原裁定，駁回
    檢察官之聲請云云。
二、按受緩刑之宣告，而違反刑法第74條第2項第1款至第8款所
    定負擔情節重大者，足認原宣告之緩刑難收其預期效果，而
    有執行刑罰之必要者，得撤銷其緩刑之宣告，刑法第75條之
    1第1項第4款定有明文。而上開法條之立法意旨認為，本條
    採用裁量撤銷主義，賦與法院撤銷與否之權限，特於第1項
    規定實質要件為「足認原宣告之緩刑難收其預期效果，而有
    執行刑罰之必要」，供作審認之標準。而修正條文第74條第
    2項增列法院於緩刑期間內，得命犯罪行為人於緩刑期內應
    遵守之事項（例如向被害人支付相當數額、向公庫支付一定
    之金額、接受精神、心理輔導、提供義務勞務或其他為預防
    再犯之事項），明定違反該條所定事項情節重大者，得撤銷
    其緩刑宣告，以期週延。至於所謂「情節重大」，係指：「
    受判決人顯有履行負擔之可能，而隱匿或處分其財產、故意
    不履行、無正當事由拒絕履行或顯有逃匿之虞」等情事而言
    。因此，檢察官命受刑人履行緩刑負擔所為之司法處分，固
    有其裁量權限，然依據前開說明，本院除對檢察官上開司法
    裁量處分有其審查權限外，立法者仍以違反所定負擔「情節
    重大」、「難收其預期效果」、有執行刑罰之「必要」等不
    確定法律概念以及比例原則，賦予法官裁量撤銷緩刑之權限
    。
三、經查受刑人前因傷害等案件（妨害公務執行罪、傷害罪），
    經臺灣高雄地方法院以109年度審訴字第763號判決判處應執
    行有期徒刑8月，如易科罰金，以新臺幣（下同）1千元折算
    壹日，緩刑4年，並應於判決確定之日起6個月內，向公庫支
    付6萬元，嗣於民國110年3月3日確定（緩刑期間自110年3月
    3日至114年3月2日）之事實，有上開刑事判決書及臺灣高等
    法院被告前案紀錄表在卷為憑。然受刑人經臺灣高雄地方檢
    察署分別於110年3月19日、111年1月19日發函通知其應於11
    0年6月30日之前；111年2月15日之前到案向公庫支付6萬元
    ，惟受刑人無故未到案且迄未履行等情，有臺灣高雄地方檢
    察署檢察官執行附條件緩刑案件通知書、送達證書、戶役政
    連結作業系統查詢結果等件在卷可稽，此部分事實，堪以認
    定。原審審酌上開諭知緩刑判決主文中一併命受刑人應向公
    庫支付6萬元，顯為該緩刑之重要負擔，受刑人客觀上並無
    不能履行之情形，惟其無正當理由卻自110年3月3日迄今仍
    未向公庫支付該等金額之負擔，實難認受刑人於緩刑期內會
    依上開判決所定之緩刑條件誠實履行。受刑人已明知應在上
    述期間履行緩刑負擔與未遵期完成之法律效果，猶任意輕忽
    法院上述判決內容，顯然無視原判決緩刑負擔之拘束力，亦
    難認有確實履行之真意，實難預期原宣告之緩刑將獲有預期
    效果，故認受刑人違反刑法第74條第2項第4款所定負擔之情
    節已屬重大，且亦無從再預期受刑人猶能恪遵相關法令規定
    ，顯見原宣告之緩刑難收其預期效果，而有恢復執行刑罰以
    維公平正義之必要；另若撤銷緩刑後，原判決所處有期徒刑
    仍有刑法第41條第1項易科罰金規定之適用，受刑人非必然
    入監執行，衡酌比例原則，亦無輕重失當之情形；是檢察官
    依刑法第75條之1第1項第4款之規定聲請撤銷受刑人緩刑之
    宣告，應予准許。
四、原審因而認檢察官本件之聲請符合刑法第75條之1第1項第4
    款之規定，依刑事訴訟法第476條規定，撤銷受刑人於臺灣
    高雄地方法院109年度審訴字第763號判決所受之緩刑宣告，
    經核並無不合。受刑人上揭抗告意旨以受刑人長期在北部工
    作，且北部地址有更改，未收到繳款之通知書，而不知要繳
    納，並非故意不繳納云云。然查前開檢察官繳款執行通知書
    均有送達受刑人戶籍地屏東縣○○鄉○○路00○00號，本件原審
    裁定亦有送達前開戶籍地，受刑人應有收受原審裁定，始知
    提起本件抗告，故前開檢察官繳款通知書有向受刑人前開戶
    籍地送達，已使受刑人處於可合法收受通知書之狀態，應可
    認定。受刑人執上揭抗告意旨指摘原裁定不當，為無理由，
    應予駁回。
據上論結，應依刑事訴訟法第412條，裁定如主文。
中　　華　　民　　國　　111 　年　　7 　　月　　20　　日
                  刑事第六庭    審判長法  官  李政庭
                                      法  官  施柏宏
                                      法  官  王光照
以上正本證明與原本無異。
不得再抗告。
中　　華　　民　　國　　111 　年　　7 　　月　　20　　日
                                      書記官  周青玉